【裁判字號】    99,交聲,3577
【裁判日期】    991215
【裁判案由】    交管條例聲異
【裁判全文】
臺灣板橋地方法院交通事件裁定        99年度交聲字第3577號
原處分機關  交通部公路總局臺北區監理所板橋監理站
異  議  人
即受處分人  許振成
上列異議人即受處分人因違反道路交通管理處罰條例案件，對於
交通部公路總局臺北區監理所板橋監理站99年11月23日板監裁字
第裁41-C00000000號處分聲明異議，本院裁定如下：
    主  文
異議駁回。
    理  由
一、原處分意旨略以：異議人即受處分人許振成於民國99年11月
    6 日23時5分許，騎乘車號FVV-040號重型機車，行經臺北縣
    新莊市○○街81巷1 號時，因有「汽車駕駛人酒精濃度超過
    規定標準（0.4-0.55）」之違規行為，經臺北縣政府警察局
    新莊分局中港派出所員警以臺北縣政府警察局99年11月6 日
    北縣警交大字第C00000000 號舉發違反道路交通管理事件通
    知單當場舉發。嗣經原處分機關於99年11月23日板監裁字第
    裁41-C00000000號裁決書，爰依道路交通管理處罰條例第35
    條第1 項第1 款之規定，裁處罰鍰新臺幣（下同）30,000元
    ，吊扣駕駛執照12個月，並依同條例第24條第1 項第2 款（
    裁決書漏載第1 項第2 款）規定施以道路安全講習等語。
二、本件聲明異議意旨略以：異議人當時為避免停放於樓梯口前
    之機車影響住戶之出入安全，故於上開時地將機車移動至臺
    北縣新莊市○○街81巷1 號1 樓自家店家前停放，伊當時並
    未發動機車，僅係單純移動機車3 至5 公尺，並無酒駕違規
    之事實，爰依法聲明異議，請求撤銷原處分云云。
三、按汽車駕駛人飲用酒類或其他類似物後其吐氣所含酒精濃度
    超過每公升0.25毫克或血液中酒精濃度超過百分之0.05以上
    者，不得駕車；汽車駕駛人，駕駛汽車經測試檢定有酒精濃
    度超過規定標準之情形，處新臺幣1 萬5 千元以上6 萬元以
    下罰鍰，並當場移置保管該汽車及吊扣其駕駛執照1 年；因
    而肇事致人受傷者，並吊扣其駕駛執照2 年；致人重傷或死
    亡者，吊銷其駕駛執照，並不得再考領；汽車駕駛人，有第
    35條第1 項規定之情形者，應接受道路交通安全講習，道路
    交通安全規則第114 條第2 款、道路交通管理處罰條例第35
    條第1 項第1 款、第24條第1 項第2 款分別定有明文。
四、異議人固不否認伊有飲酒之事實，惟矢口否認有何酒後騎乘
    機車之違規情事，並以前詞置辯。惟查：
（一）證人即舉發員警李文萌於本院審理時到庭具結證稱：當時
      伊與另一員警正騎乘機車沿自信街往思源路方向行使執行
      巡邏勤務，行經81巷巷口時，因發覺巷內有人坐在機車上
      沒有戴安全帽，情況有異，故於自由街與自信街交叉口迴
      轉至該巷口處，遂發現異議人未戴安全帽，並發動引擎，
      開前燈光，並已將機車從巷內騎至巷口處，伊等員警前去
      瞭解，即發現異議人身上有酒味，經酒測後酒精濃度達每
      公升0.45毫克，遂依法告發等語明確（見本院99年12月9
      日訊問筆錄第2 頁至第3 頁），核與本院當庭勘驗現場監
      視錄影光碟內容：畫面中異議人一開始先將機車往後移，
      隨後即騎乘機車往前至自信街81巷巷口與自信街口處，機
      車之後車燈係持續亮著等情節相符（見本院99年12月9日
      訊問筆錄第3 頁），而異議人於本院當庭勘驗現場監視錄
      影光碟內容後，自知事證明確而坦承其確實有騎乘機車（
      見本院99年12月9 日訊問筆錄第4 頁），是堪認異議人於
      前揭時、地，確有服用酒類騎乘機車之事實無疑。
（二）另異議人於坦承確有酒後駕車之違規行為後，卻又於本院
      審理中臨時辯稱：警員開罰單係為其業績，徒增人民困擾
      云云。惟查，員警執行公務時，本身即受有行政懲處責任
      之監督，舉發員警既已到庭具結作證，更係以刑事責任擔
      保其證言之真實性，其已到庭證述如上，且與異議人素不
      相識，彼此間亦無任何嫌隙，自應無甘冒自身觸犯偽證罪
      之風險而設詞誣攀異議人之理，況異議人亦未就執勤員警
      之舉發有誤提出相關證據以供調查，本院經查亦無任何證
      據足資證明其有捏造事實違法取締之情事，復經執勤員警
      到庭具結證述綦詳，則員警本其維護交通秩序、安全職責
      所為之舉發，應堪認定。異議人所辯，應係事後卸責之詞
      ，並無可採。
五、綜上所述，異議人於前揭時、地，有「汽車駕駛人酒精濃度
    超過規定標準（0.4-0.55）」之違規行為，事證已臻明確，
    應堪認定。原處分機關依道路交通管理處罰條例第35條第1
    項第1 款、第24條第1 項第2 款規定，裁處異議人罰鍰新臺
    幣3 萬元，吊扣駕駛執照12個月，並施以道路交通安全講習
    ，核無違誤。本件異議人之異議為無理由，應予駁回。
據上論斷，依道路交通事件處理辦法第18條，裁定如主文。
中    華    民    國    99    年    12   月     15    日
                     交通法庭       法  官   魏俊明
上列正本證明與原本無異。
如不服本裁定應於送達後5日內向本院提出抗告狀
                                    書記官   陳香君
中    華    民    國    99    年    12    月    15    日

司法院資訊處製作；財團法人民間司法改革基金會備份。
